【裁判字號】    98,審易,133
【裁判日期】    980430
【裁判案由】    違反毒品危害防制條例
【裁判全文】
臺灣新竹地方法院宣示判決筆錄         98年度審易字第133號
公  訴  人  臺灣新竹地方法院檢察署檢察官
被      告  乙○○
指定辯護人  本院公設辯護人  甲○○
上列被告因違反毒品危害防制條例一案，經檢察官提起公訴（98
年度毒偵字第228 號）後，聲請本院改依協商程序而為判決，於
中華民國98年4 月30日下午4 時在本院刑事第十一法庭宣示判決
，出席職員如下：
法官起立朗讀判決主文、犯罪事實要旨、處罰條文，及告以上訴
限制、期間並提出上訴狀之法院，且諭知記載其內容：
一、主  文：
    乙○○施用第二級毒品，累犯，處有期徒刑捌月。扣案之含
    有甲基安非他命殘渣袋柒個，沒收銷燬之；另扣案之吸食器
    壹組及玻璃球壹個，均沒收之。
二、犯罪事實要旨：
（一）乙○○前曾於民國95年4 月間，因違反毒品危害防制條例
      案件，經本院於95年6 月15日，以95年度竹簡字第606 號
      判決，判處有期徒刑6 月，嗣於95年7 月10日確定；又於
      95年4 月間，因違反毒品危害防制條例案件，經本院於95
      年12月15日，以95年度訴字第881 號判決，判處有期徒刑
      1 年，嗣於96年1 月8 日確定，上開2 罪復因減刑條例分
      別減為有期徒刑3 月、6 月，並經定應執行刑為有期徒刑
      8 月又15日確定，於95年10月16日入監執行，並於96年7
      月16日縮刑期滿執行完畢。
（二）乙○○前於87年5 月間，因施用毒品案件，經臺灣澎湖地
      方法院以87年度毒聲字第2 號裁定送觀察、勒戒後，認無
      繼續施用毒品傾向，經臺灣澎湖地方法院檢察署檢察官於
      87年11月2 日以87年度偵字第252 號為不起訴處分確定。
（三）乙○○不知警惕，又於88年11月間，因施用第二級毒品案
      件，經本院以88年度毒聲字第2268號裁定送勒戒處所觀察
      、勒戒後，因認有繼續施用毒品之傾向，再經本院以88年
      度毒聲字第2541號裁定令入戒治處所施以強制戒治1 年，
      於88年12月28日入所執行，嗣其強制戒治執行滿3 月後，
      經戒治處所認無繼續戒治之必要，乃報由檢察官聲請本院
      以89年度毒聲字第1154號裁定停止戒治，於89年6 月8 日
      因停止其處分之出監，所餘戒治期間付保護管束，然乙○
      ○因於此期間內違反保護管束應遵守事項情節重大，嗣經
      本院以89年度毒聲字第1930號裁定撤銷停止戒治，於89年
      9 月5 日入所執行其殘餘戒治期日，嗣於90年2 月28日出
      所執行完畢；同時其本次非法施用第二級毒品之犯行，亦
      經本院於88年12月14日，以88年度竹簡字第879 號判決，
      判處有期徒刑5 月，嗣於89年3 月3 日確定，復與他罪定
      應執行刑為有期徒刑1 年4 月確定，於90年2 月28日入監
      執行，並於91年3 月22日因縮短刑期假釋付保護管束出監
      ，而於91年6 月3 日保護管束期滿執行完畢。
（四）乙○○仍不知警惕，又於92年1 月間，因施用第二級毒品
      案件，經檢察官聲請強制戒治，本院於92年4 月30日以92
      年度毒聲字第201 號裁定令入戒治處所施以強制戒治1 年
      ，於92年8 月29日入所執行，嗣其強制戒治處分因毒品危
      害防制條例之修正而於93年1 月9 日經檢察官指揮免予繼
      續執行，視為強制戒治已執行完畢（參見最高法院95年度
      台非字第174 號刑事判決）；同時其本次非法施用第二級
      毒品之犯行，亦經本院於92年10月31日，以92年度易緝字
      第42號判決，判處有期徒刑7 月，嗣於92年12月29日確定
      ，於93年5 月21日入監執行，並於93年12月20日縮刑期滿
      執行完畢。
（五）乙○○不知悔改，又於95年4 月間，因施用第二級毒品案
      件，經本院於95年6 月15日，以95年度竹簡字第606 號判
      決，判處有期徒刑6 月，嗣於95年7 月10日確定，其執行
      情形詳如前述（一）部分。
（六）乙○○竟不知悔改，又於97年6 月間，因施用第二級毒品
      案件，經本院於97年7 月31日，以97年度易字第526 號判
      決，判處有期徒刑7 月，嗣於97年8 月28日確定，現正執
      行中。
（七）乙○○仍不知悔改，於前開強制戒治處分執行完畢釋放後
      ，「5 年內再犯」施用毒品案件，並經法院判處罪刑確定
      後，復基於施用第二級毒品甲基安非他命的犯罪意思，於
      98年1 月20日下午4 、5 時許，在其位於新竹縣竹北市○
      ○路○ 段150 巷156 號之住處內，以將甲基安非他命置於
      玻璃球吸食器內，再以火燒烤，吸其煙霧之方式，施用第
      二級毒品甲基安非他命1 次。嗣於98年1 月22日下午1 時
      許，因其為通緝犯身分而為警查獲，並在上開住處扣得其
      所有的含有甲基安非他命殘渣袋7 個、吸食器1 組及玻璃
      球1 個，經警採集其尿液送驗結果，呈安非他命、甲基安
      非他命陽性反應，始悉上情。
三、處罰條文：
    毒品危害防制條例第10條第2 項、第18條第1 項前段，刑法
    第11條、第47條第1 項、第38條第1 項第2 款。
四、協商判決除有刑事訴訟法第455 條之4 第1 項第1 款於本訊
    問程序終結前，被告撤銷協商合意或檢察官撤回協商聲請者
    ；第2 款被告協商之意思非出於自由意志者；第4 款被告所
    犯之罪非第455 條之2 第1 項所定得以協商判決者；第6 款
    被告有其他較重之裁判上一罪之犯罪事實者；第7 款法院認
    應諭知免刑或免訴、不受理者情形之一，及違反同條第2 項
    「法院應於協商合意範圍內為判決；法院為協商判決所科之
    刑，以宣告緩刑或2 年以下有期徒刑、拘役或罰金為限」之
    規定者外，檢察官與被告均不得上訴。
五、如有前項得上訴之情形，得自收受宣示判決筆錄送達之日起
    10日內，向本院提出上訴書狀，上訴於第二審法院。
中    華    民    國    98    年    4     月    30    日
                  刑事第九庭書  記  官  蕭汝芳
                            審判長法官  馮俊郎
以上筆錄正本係照原本作成。
中    華    民    國    98    年    4     月    30    日
                            書  記  官  蕭汝芳
附錄本案處罰實體法條全文：
毒品危害防制條例第10條第2 項：
施用第二級毒品者，處3 年以下有期徒刑。


司法院資訊處製作；財團法人民間司法改革基金會備份。
